臺灣基隆地方法院民事裁定　　　　　　　100年度監宣字第4號
聲　請　人　王趙荷芳
相對人即受
監護宣告人　王明德
利害關係人　王國慶
宣告王明德男，民國十年九月十.
00000000號）為受監護宣.
選定王趙荷芳女，民國十六年十.
號：C00000000號）為受.
指定王國慶男，民國四十九年十.
Ｚ000000000號）為會同開具財產清冊之人。
聲請費用新臺幣壹仟元由受監護宣.
　　理　　由
一、聲請意旨略以：聲請人之配偶即相對人王明德於民國99年11
　　月4日起，因罹患中風，已不能為意思表示或受意思表示，
　　為此聲請對其為監護之宣告等語。
二、按對於因精神障礙或其他心智缺陷，致不能為意思表示或受
　　意思表示，或不能辨識其意思表示之效果者，法院得因本人
　　、配偶、四親等內之親屬、最近一年有同居事實之其他親屬
　　、檢察官、主管機關或社會福利機構之聲請，為監護之宣告
　　，民法第14條第1 項定有明文。次按受監護宣告之人應置監
　　護人；法院為監護之宣告時，應依職權就配偶、四親等內之
　　親屬、最近一年有同居事實之其他親屬、主管機關、社會福
　　利機構或其他適當之人選定一人或數人為監護人，並同時指
　　定會同開具財產清冊之人；法院選定監護人時，應依受監護
　　宣告之人之最佳利益，優先考量受監護宣告之人之意見，審
　　酌一切情狀，並注意下列事項：一受監護宣告之人之身心狀
　　態與生活及財產狀況。二受監護宣告之人與其配偶、子女或
　　其他共同生活之人間之情感狀況。三監護人之職業、經歷、
　　意見及其與受監護宣告之人之利害關係。四法人為監護人時
　　，其事業之種類與內容，法人及其代表人與受監護宣告之人
　　之利害關係，民法第1110條、第1111條第1項及第1111條之1
　　亦分別定有明文。
三、經查：
　(一)聲請人主張之前揭事實，業據其提出戶籍謄本、長庚醫療財
　　團法人基隆長庚紀念醫院診斷證明書為證；又經本院在鑑定
　　人即長庚醫療財團法人基隆長庚紀念醫院陳枻志醫師前訊問
　　聲請人時，相對人躺臥病床，左半邊手腳呈現癱瘓現象，無
　　法言語，經呼喊均無任何反應等情，有本院100年3月3日訊
　　問筆錄在卷可稽，且其精神狀態經鑑定結果，略以：王員（
　　即相對人）在過去精神狀態與生活自理皆正常，2年半前罹
　　患腦部中風，經適當治療，除語言障礙外，日常生活尚可自
　　理。惟於99年11月2度罹患腦部中風後，導致腦部及認知功
　　能嚴重缺損，喪失正常語言功能，喪失對時間、地點及人物
　　之適當辨識能力，肢體癱瘓無法行走，需長期臥床，包尿布
　　處理大小便；飲食靠人以鼻胃管餵食，對於日常生活完全無
　　法自理，無法自己從事經濟活動，亦無法從事社會性互動，
　　均需完全仰賴專人照護。其精神科診斷為重度失智症，其因
　　失智症導致之心智缺陷，致其為意思表示或受意思表示及辨
　　識其意思表示效果之能力，已達『完全不能』等語，有長庚
　　醫療財團法人基隆長庚紀念醫院100年3月8日（100）長庚院
　　基法字第18號函附精神鑑定報告書乙件在卷可按。綜合上情
　　，足認相對人確因心智缺陷，已達不能為意思表示或受意思
　　表示之程度。從而，聲請人聲請對相對人為監護之宣告，為
　　有理由，應予准許。
　(二)又聲請人王趙荷芳為相對人之配偶，平日與相對人共同居住
　　相互照顧，現亦經常至相對人居住之養護中心探視相對人，
　　彼此關係密切；而王國慶則為相對人之子，具有高職學歷，
　　有充足之能力及知識可勝任會同開具財產清冊之工作，且相
　　對人之最近親屬即聲請人及5名子女均同意由聲請人任相對
　　人之監護人，並由王國慶擔任會同開具財產清冊之人，有聲
　　請人提出之同意書在卷可稽。本院審酌上情，認由聲請人擔
　　任監護人，應符合受監護宣告之人之最佳利益，爰選定聲請
　　人為監護人，並指定王國慶為會同開具財產清冊之人。另監
　　護人王趙荷芳應依據民法第1113條準用同法第1099條第1項
　　之規定，對於受監護宣告之人即相對人之財產，會同王國慶
　　於2個月內開具財產清冊，並陳報法院，併此敘明。
四、依民事訴訟法第608條第1項，裁定如主文。
中    華    民    國    100    年    3    月    21    日
                   家事法庭法   官  王美婷
以上正本係照原本作成。
如不服本裁定關於選定監護人及指定會同開具財產清冊之人等部
分，應於送達後十日內向本院提出抗告狀，並繳納抗告費新臺幣
1千元；其餘關於宣告監護之部分，不得抗告。
中    華    民    國    100    年    3    月    21    日
                            書記官  明祖斌